【裁判字號】    98,訴,519
【裁判日期】    980424
【裁判案由】    違反毒品危害防制條例
【裁判全文】
臺灣彰化地方法院刑事判決               98年度訴字第519號
公  訴  人  臺灣彰化地方法院檢察署檢察官
被      告  甲○○
                      號
上列被告因違反毒品危害防制條例，經檢察官提起公訴（98年度
毒偵字第279號），本院依簡式審判程序判決如下：
    主    文
甲○○施用第一級毒品，累犯，處有期徒刑捌月；又施用第二級
毒品，累犯，處有期徒刑肆月。應執行有期徒刑拾月。
扣案之第一級毒品海洛因捌包（驗餘合計淨重零點玖柒公克）、
摻有第三級毒品愷他命成分之第一級毒品海洛因壹包（驗餘淨重
零點玖壹公克）、第二級毒品甲基安非他命壹包（驗餘淨零點壹
壹公克）、第二級甲安非他非他命參包（毛重貳點肆公克）均沒
收銷燬之，扣案之塑膠管貳支沒收。
    犯罪事實及理由
一、犯罪事實：甲○○曾因違反肅清煙毒條例案件，經本院82年
    度訴字第2124號判處有期徒刑3年、3月，應執行有期徒刑3
    年1月確定。又因違反肅清煙毒條例案件，經本院83年度訴
    字第961號判處有期徒刑3年2月、6月，應執行有期徒刑3年4
    月確定。前開二罪經裁定定應執行刑為有期徒刑6年8月在案
    ，嗣於85年5月30日縮短刑期假釋出監，於假釋期間又因違
    反肅清煙毒條例案件，經本院85年度訴字第1039號、86年度
    訴字第43號、86年度易字第533號判處有期徒刑3年5月、7月
    ，應執行有期徒刑3年7月確定。又因違反肅清煙毒條例、違
    反槍砲彈藥刀械管制條例、贓物等案件，經本院87年度訴字
    第112號判處有期徒刑3年6月、8月、3月、6月、10月，應執
    行有期徒刑5年6月確定。第三、四罪並與第一、二罪假釋經
    撤銷應執行殘刑有期徒刑4年2月3日接續執行，於94年7月27
    日縮短刑期假釋出監，後因中華民國96年罪犯減刑條例於96
    年7月16日執行，經本院96年度聲減字第4136號、臺灣高等
    法院臺中分院97年度抗字第250號裁定分別減刑並定應執行
    刑，後因假釋前已執行之刑期逾減刑後應執行刑期而免予執
    行，而以96年7月16日中華民國96年罪犯減刑條例施行日視
    為執行完畢之日。其前因施用毒品案件，經本院裁定送觀察
    、勒戒後，認有繼續施用毒品之傾向，復經裁定令入戒治處
    所施以強制戒治，於97年8月20日強制戒治期滿執行完畢釋
    放，而經臺灣彰化地方法院檢察署檢察官97年度戒毒偵字第
    364、365號為不起訴處分確定。詎仍不知悔改，復於前揭強
    制戒治完畢釋放後5年內，基於施用第一級毒品海洛因之犯
    意，於98年1月31日中午12時許，在其位於彰化縣永靖鄉○
    ○村○○路○段121巷24號房間內，以將毒品海洛因摻入香菸
    之方式，施用第一級毒品海洛因1次；另基於施用第二級甲
    基安非他命之犯意，於當日中午12時30分許，在同址將甲基
    安非他命置於玻璃球內，再以火燒烤使之產生煙霧後，加以
    吸食其煙霧之方式，施用第二級毒品甲基安非他命1次。嗣
    於當日下午2時30分許，在彰化縣鄉永靖鄉○○村○○路779
    巷溝圳旁為警查獲，並扣得第一級毒品海洛因9包（其中8包
    驗餘合計淨重0.97公克；另1包第一級毒品海洛因摻有第三
    級毒品愷他命成分，驗餘淨重0.91公克）、第二級毒品甲基
    安非他命4壹包（其中1包驗餘淨0.11公克，其餘3包毛重2.4
    公克）及塑膠管2支。
二、本案證據除引用附件檢察官起訴書（扣案毒品之數量及重量
    應予更正）之記載，並補充被告甲○○於本院審理中之自白
    ，及原扣案送驗之海洛因10包，送驗結果其中9包為海洛因
    ，其中1包摻有第三級毒品愷他命成分；另1包為甲基安非他
    命，有法務部調查局濫用藥物實驗室98年3月12日調科壹字
    第09823008490號鑑定書在卷可稽。
三、扣案之零錢包1個係被告遭查獲時裝毒品及塑膠管所用，惟
    非違禁物，亦非被告所有供犯施用毒品所用或所得之物，爰
    不宣告沒收，併此敘明。
四、依刑事訴訟法第273條之1第1項、第299條第1項前段、第310
    條之2、第454條第2項，毒品危害防制條例第10條第1項、第
    2項、第18條第1項前段，刑法第11條、第47條第1項、第51
    條第5款、第38條第1項第2款，判決如主文。
五、本判決係依刑事訴訟法第310條之2、第454條製作，依法僅
    需記載當事人欄、主文、犯罪事實、證據名稱、應適用之法
    條及得於10日內上訴之旨，並得以簡略方式為之；如認定之
    犯罪事實、證據及應適用之法條，與檢察官聲請簡易判決處
    刑書或起訴書之記載相同者，得引用之。
六、如不服本判決，得於判決書送達之翌日起10日內，以書狀敘
    述理由，向本院提起上訴。
本案經檢察官陳信郎到庭執行職務。
中    華    民    國    98    年    4     月    24    日
                  刑事第五庭    法  官  羅秀緞
以上正本證明與原本無異。
如不服本判決應於收受判決後10日內向本院提出上訴書狀，並
應敘述具體理由。其未敘述上訴理由者，應於上訴期間屆滿後
20日內向本院補提理由書(均須按他造當事人之人數附繕本)
「切勿逕送上級法院」。
中    華    民    國    98    年    4     月    24    日
                                書記官  林明俊
附錄本案論罪科刑法條：
毒品危害防制條例第10條
施用第一級毒品者，處 6 月以上 5 年以下有期徒刑。
施用第二級毒品者，處 3 年以下有期徒刑。


司法院資訊處製作；財團法人民間司法改革基金會備份。
